【裁判字號】    99,裁,2702
【裁判日期】    991111
【裁判案由】    營業稅
【裁判全文】
最  高  行  政  法  院  裁  定
                                      99年度裁字第2702號
抗  告  人  雙銀建設開發有限公司
代  表  人  許澤華        通訊處所：臺北郵政1805信箱
上列抗告人因與相對人財政部臺灣省北區國稅局間營業稅事件，
對於中華民國99年4月12日臺北高等行政法院99年度訴字第427號
裁定提起抗告，本院裁定如下︰
    主  文
抗告駁回。
抗告訴訟費用由抗告人負擔。
    理  由
一、按抗告法院認抗告為不合法或無理由者，應為駁回抗告之裁
    定。
二、本件原裁定以：抗告人因營業稅事件，不服相對人初查核定
    ，申請復查，經相對人民國98年6月22日北區國稅法一字第
    0980007486號復查決定駁回（追減部分罰鍰，不予贅列），
    循序提起撤銷訴訟。復查決定書係於98年7月13日送達於抗
    告人。是抗告人提起訴願之期間，應自98年7月14日起算，
    扣除在途期間2日，至98年8月14日（星期五）屆滿。抗告人
    遲至98年9月8日始提起訴願，有訴願書上所載日期可考，顯
    已逾期。訴願決定以其訴願已逾法定不變期間，不予受理，
    自無不合。本件復查決定書由抗告人之代表人簽收，非寄存
    送達，抗告人所為主張公司因遷移，寄存送達延誤，至99年
    2月3日始收受，並不可採等詞，裁定駁回其訴。
三、抗告人提起抗告，略以：訴外人鄒富城拒不提供客戶買賣合
    約書及永利泰之進項發票，致抗告人無從開立發票，況其帳
    上有進項稅額新臺幣3,415,838元可供沖抵，原處分顯有違
    稅賦公平原則。再者，抗告人之代表人因隨時處理系爭工程
    案之廠商協調，也必須躲避黑道追討，居無定所，復查決定
    書送達至臺北縣新莊市○○路○○○巷53號4樓後，請郵局轉至
    臺北郵政1805信箱，故收到信時已超過10日等語。
四、本院按：訴願之提起，應自行政處分達到或公告期滿之次日
    起30日內為之，訴願法第14條第1項定有明文。訴願逾法定
    期間，即非合法，其復提起撤銷訴訟，自屬起訴不備其他要
    件，應以裁定駁回之。次按「（第2項）對於機關、法人、
    非法人之團體之代表人或管理人為送達者，應向其機關所在
    地、事務所或營業所行之。但必要時亦得於會晤之處所或其
    住居所行之。」行政程序法第72條第2項定有明文。經查，
    本件抗告人之復查申請書載明抗告人及代表人之地址為臺北
    縣新莊市○○路○○○巷53號4樓，復查決定書依所載送達於該
    址，並由抗告人之代表人許澤華簽收一節，有送達證書影本
    附原處分卷可按，於法即無不合。且依送達證書影本，亦無
    抗告人所稱請郵局轉至臺北郵政1805信箱情事，是抗告意旨
    以復查決定書送達至臺北縣新莊市○○路○○○巷53號4樓後，
    請郵局轉至臺北郵政1805信箱，故抗告人之代表人收到信時
    已超過10日云云，要無足取。原裁定以抗告人訴願逾期，其
    在原審之訴不合法予以裁定駁回，依上開所述，並無不合。
    從而，本件抗告難認有理由，應予駁回。
五、據上論結，本件抗告為無理由，依行政訴訟法第104條、民
    事訴訟法第95條、第78條，裁定如主文。
中    華    民    國    99    年    11    月    11    日
                    最高行政法院第一庭
                        審判長法官  鄭  淑  貞
                              法官  廖  宏  明
                              法官  張  瓊  文
                              法官  楊  惠  欽
                              法官  胡  方  新

以  上  正  本  證  明  與  原  本  無  異
中    華    民    國    99    年    11    月    12    日
                              書記官  郭  育  玎

司法院資訊處製作；財團法人民間司法改革基金會備份。
